【裁判字號】    95,重訴,1206
【裁判日期】    951107
【裁判案由】    清償借款
【裁判全文】
臺灣臺北地方法院民事判決            95年度重訴字第1206號
原      告  台北國際商業銀行股份有限公司
法定代理人  丙○○
訴訟代理人  甲○○
被      告  東欣機械工程股份有限公司
兼法定代理  戊○○
人
被      告  乙○○
            己○○
            丁○○
上列當事人間清償借款事件，本院於95年10月24日言詞辯論終結
，判決如下：
    主      文
被告東欣機械工程股份有限公司、戊○○、乙○○、己○○應連
帶給付原告新台幣壹仟貳佰貳拾肆萬貳仟肆佰陸拾玖元及如附表
二編號1、2、3、4、7、8所示之利息、違約金。
被告東欣機械工程股份有限公司、戊○○、乙○○、己○○、丁○○應連帶給付原告新台幣肆佰壹拾萬玖仟壹佰肆拾伍元及如
附表二編號5、6所示之利息、違約金。
訴訟費用由被告東欣機械工程股份有限公司、戊○○、乙○○、
己○○連帶負擔四分之三，餘由東欣機械工程股份有限公司、戊○○、乙○○、己○○、丁○○連帶負擔。
本判決於原告以新台幣伍佰伍拾萬元供擔保後，得假執行。
    事實及理由
一、原告起訴主張：被告東欣機械工程股份有限公司（下稱東欣
    公司）邀同被告戊○○、乙○○、己○○、丁○○為連帶保
    證人，於民國93年11月起陸續向原告借款八筆，合計新台幣
    （下同）2,612萬元，約定借款金額、借款期間、利率、清
    償方式均如附表一所示，與原告立有綜合授信約定書、借款
    撥貸書為憑，依約如未按期給付本息，即喪失期限利益，視
    為全部到期，應立即償還全部借款本息，遲延履行時，除仍
    按上開利率計息外，其逾期在6個月以內者，按上開利率10
    ％，其逾期在6個月以上者，其超過6個月部份，按上開利率
    20％計算之違約金。詎上揭借款，東欣公司分別僅繳本息至
    附表一所示之最後繳款日，即未依約清償，依綜合授信約定
    書總則條款第6條第1項第1款之約定，被告東欣公司已喪失
    期限利益，尚欠本金16,381,614元及如附表二所示利息、違
    約金未清償，原告自得依消費借貸及連帶保證之法律關係，
    對被告除丁○○外，請求連帶給付如訴之聲明一之金額。另
    被告丁○○於94年11月30日向原告通知退保，故原告僅向被
    告丁○○請求如主文第二項所示之金額。爰依消費借貸及連
    帶保證契約法律關係。聲明：（1）被告東欣公司、戊○○
    、乙○○、己○○應連帶給付原告新台幣12,242,469元及如
    附表二編號1、2、3、4、7、8 所示之利息、違約金。（2）
    被告東欣公司、戊○○、乙○○、己○○、丁○○應連帶給
    付原告新台幣4,139,145元及如附表二編號5、6所示之利息
    、違約金。（3）願供擔保，請准宣告假執行。並提出：綜
    合授信約定書、借款撥貸書3紙、放款繳息狀況查詢單3份、
    利率查詢表一份等（均影本）為證。
二、被告兼東欣公司法定代理人戊○○及其餘被告乙○○、己○○、丁○○對原告主張消費借貸及連帶保證事實並不爭執，
    惟抗辯目前並無資力償還債務，並請求免除違約金，並給予
    寬限及優惠等語，故聲明駁回原告之訴。
三、本件原告就其主張之事實，業據其提出與所述相符之綜合授
    信約定書、借款撥貸書、放款繳息狀況查詢單等件為證，上
    開文件之真正為被告等所不爭執，原告主張自堪信為真實。
四、得心證之理由：
（一）按借用人應於約定期限內，返還與借用物種類、品質、數
      量相同之物；連帶債務之債權人，得對於債務人中之一人
      ，或數人，或其全體，同時或先後請求全部或一部之給付
      ，民法第478條前段、第273條第1項分別定有明文。又按
      當事人得約定債務人於債務不履行時，應支付違約金，民
      法第250條第1項定有明文。經查，依二造所簽定綜合授信
      約定書第5條約定：立約人對貴行一切債務，均應依照借
      款撥貸書所載利率計付利息，除另有約定外，按月支付。
      .. ..。借款人如未按期償還本金或繳納利息時，逾期六
      個月以內應另按約定利率之一成計算加付違約金，逾期六
      個月以上者，應另按約定利率之二成計算加付違約金。本
      件被告兼東欣公司法定代理人戊○○及其餘被告乙○○、
      己○○、丁○○雖請求免除違約金，惟原告表示不同意，
      則被告兼東欣公司法定代理人戊○○及其餘被告乙○○、
      己○○、丁○○既有於綜合授信約定書上簽名，系爭綜合
      約定書既有違約金之約定，渠等請求免除違約金，尚不足
      採。
（二）另按就連續發生之債務為保證而未定有期間者，保證人得
      隨時通知債權人終止保證契約。前項情形，保證人對於通
      知到達債權人後所發生主債務人之債務，不負保證責任，
      民法第754條定有明文。是保證人就通知到達前所發生主
      債務人之債務，仍負保證責任。且二造綜合授信約定書第
      2條第4款亦約定：保證人得依民法第754條規定隨時通知
      貴行終止保證契約，該通知經合法送達貴行時始產生終止
      保證責任之效力，對於通知到達前已發生之一切主債務，
      保證人仍應負全部清償責任。被告丁○○雖辯稱其已於94
      年11月30日通知退保等語，原告則主張其僅就被告丁○○
      通知退保前之借款請求被告丁○○連帶清償，經核於法尚
      無不合，亦應予准許。
（三）從而原告依據消費借貸及連帶保證契約之法律關係，請求
      被告連帶給付如主文第一、二項所示之利息、違約金，為
      有理由，應予准許。
五、假執行之宣告：原告陳明願供擔保，聲請宣告假執行，核無
    不合，爰酌定相當擔保金額准許之。
六、據上論結，本件原告之訴為有理由，依民事訴訟法第85條第
    2項、第390條第2項，判決如主文。
中    華    民    國    95    年    11    月    7     日
                  民事第二庭  法  官  吳淑惠
以上正本係照原本作成。
如對本判決上訴，須於判決送達後20日內向本院提出上訴狀
中    華    民    國    95    年    11    月    8     日
                              書記官  蔡凱如


司法院資訊處製作；財團法人民間司法改革基金會備份。
